【裁判字號】    97,簡上,56
【裁判日期】    970626
【裁判案由】    履行契約
【裁判全文】
臺灣桃園地方法院民事判決              97年度簡上字第56號
上  訴  人  乙○○
被 上 訴人  梅花鋁業有限公司
法定代理人  甲○○
上列當事人間請求履行契約事件，上訴人對於中華民國97年1 月
31日本院中壢簡易庭96年度壢簡字第1150號第1 審簡易判決提起
上訴，於97年6 月12日言詞辯論終結，本院判決如下：
    主      文
上訴駁回。
第二審訴訟費用由上訴人負擔。
    事實及理由
一、被上訴人起訴主張：原審共同被告立禾匠工程興業有限公司
    （下稱立禾匠公司）前因積欠被上訴人新台幣（下同）516,
    355 元，於民國96年5 月30日邀同上訴人擔任連帶保證人與
    被上訴人締立協議書，約定就上開欠款自96年9 月2 日起至
    97年2 月2 日止，分6 期給付，如有一期不給付，視為全部
    債務到期，詎立禾匠公司嗣僅支付86,000元，自96年10月2
    日起即未履行給付義務，經被上訴人去函催討未果，爰依兩
    造協議書約定，請求上訴人與立禾匠公司連帶給付430,355
    元並自起訴狀繕本送達翌日起加計法定遲延利息等語。
二、上訴人則以：伊雖是協議書之連帶保證人，但實際債務是立
    禾匠公司及該公司前負責人余增財所欠，應由其等出面處理
    ，且締結協議書時並有簽發支票經立禾匠公司、該公司前負
    責人余增財及上訴人背書，現因立禾匠公司負責人變更為柯
    兆壁，被上訴人起訴未將余增財列入被告，判決由上訴人負
    擔欠款，顯有不公，應由立禾匠公司與上訴人平均分擔等語
    資為抗辯。
三、原審為被上訴人全部勝訴之判決，上訴人聲明不服，提起上
    訴，並為上訴聲明：(一)原判決廢棄。(二)被上訴人在第一審之
    訴駁回。被上訴人則為答辯聲明：上訴駁回。又立禾匠公司
    未對原審所命給付判決提起上訴，已經確定。
四、被上訴人主張之事實，業據其提出協議書影本1 紙、律師函
    影本1 紙、郵件回執影本3 紙、支票影本6 紙及退票理由單
    影本1 紙為證（見桃簡調卷第4 頁至第8 頁、原審卷第15頁
    至第19頁），核與所述情節相符，且為上訴人所不爭執，自
    堪信被上訴人主張之事實為真正。按保證債務之所謂連帶，
    係指保證人與主債務人負同一債務，對於債權人各負全部給
    付之責任者而言。又連帶債務之債權人，得對於債務人中之
    一人或數人或其全體，同時或先後請求全部或一部之給付，
    民法第273 條第1 項規定甚明。故連帶保證與普通保證不同
    ，縱使無民法第746 條所揭之情形，亦不得主張同法第745
    條關於檢索抗辯之權利（最高法院45年台上字第1426號判例
    意旨參照）。本件上訴人既簽署上開協議書並擔任連帶保證
    人，揆諸前揭規定，被上訴人自得對上訴人或主債務人同時
    為全部給付之請求，上訴人抗辯應由立禾匠公司、余增財出
    面處理，或應由立禾匠公司與上訴人平均分擔云云，均不足
    採。從而，被上訴人依兩造協議書約定，請求上訴人與立禾
    匠公司連帶給付430,355 元並自起訴狀繕本送達翌日即96年
    12月22日起至清償日止，按週年利率5%計算之利息，即屬正
    當，應予准許。原審判命上訴人如數給付並依職權宣告假執
    行，經核於法洵無違誤，上訴意旨指摘原判決不當，求予廢
    棄改判，為無理由，應予駁回其上訴。
五、據上論結，本件上訴為無理由，依民事訴訟法第436 條之1
    第3項 、第449 條第1 項、第78條，判決如主文。
中    華    民    國    97    年    6     月    26    日
                  民事第三庭審判長法  官  汪智陽
                                  法  官  張天民
                                  法  官  熊祥雲
上列正本證明與原本無異。
不得上訴。
中    華    民    國    97    年    6     月    26    日
                                  書記官  陳鳳怡


司法院資訊處製作；財團法人民間司法改革基金會備份。
